臺灣新竹地方法院刑事判決　　　　　　　 99年度訴字第113號
公　訴　人　臺灣新竹地方法院檢察署檢察官
被　　　告　周品
指定辯護人　本院公設辯護人周凱珍　
上列被告因妨害性自主案件，經檢察官提起公訴（98年度偵字第
4416號），本院判決如下：
    主      文  
周品犯乘機性交罪，處有期徒刑貳年。緩刑肆年，緩刑期間付
保護管束，並應於判決確定後壹年內，向檢察官指定之政府機關
、政府機構、行政法人、社區或其他符合公益目的之機構或團體
提供壹佰小時之義務勞務。
    事      實
一、周品於民國98年5 月15日，在其姐周玟均與網友陳伯學、
    00000000（真實姓名年籍詳真實姓名對照表，下稱甲女）相
    約之飯局中結識甲女，並於飯局結束後一同至周品開設之
    PUB 店內飲酒，至隔日（16日）凌晨1 時許，甲女已因不勝
    酒力，酒醉不省人事，遂由周品、陳伯學搭乘計程車，將
    甲女送至新竹市○○路107 號11樓「豪美旅館」休息，嗣陳
    伯學先行離去後，周品見甲女酒醉熟睡而意識不清有機可
    趁之際，竟基於乘機性交之犯意，利用甲女酒醉而意識不清
    而不知抗拒之情形，以其性器官插入甲女性器官方式，對甲
    女為性交行為得逞。
二、案經甲女訴由新竹市警察局移送臺灣新竹地方法院檢察署檢
    察官偵查起訴。
    理      由
甲、程序部分：
    被告以外之人於審判外之言詞或書面陳述，除法律有規定者
    外，不得作為證據。又被告以外之人於審判外之陳述，雖不
    符合同法第159條之1至第159條之4之規定，但經當事人於審
    判程序同意作為證據，法院審酌該言詞陳述或書面陳述作成
    時之情況，認為適當者，亦得為證據；當事人、代理人或辯
    護人於法院調查證據時，知有第159條第1項不得為證據之情
    形，而未於言詞辯論終結前聲明異議者，視為有前項之同意
    。刑事訴訟法第159條第1項及第159條之5分別定有明文。查
    本判決下列所引用之各該被告以外之人於審判外之書面陳述
    ，雖屬傳聞證據，惟當事人於本院審理中均表示同意作為證
    據方法而不予爭執，且迄至言詞辯論終結前亦未再聲明異議
    ，本院審酌上開證據資料製作時之情況，尚無違法不當及證
    明力明顯過低之瑕疵，亦認為以之作為證據應屬適當，揆諸
    前開規定，爰逕依刑事訴訟法第159條之5規定，認前揭證據
    資料均有證據能力，先予敘明。
乙、實體部分： 
一、上揭事實，業據被告周品於本院準備程序、審理時坦承不
    諱（見本院98年審訴字第920 號刑事卷第72頁、99年度訴字
    第113 號刑事卷第44-49 頁審判筆錄）坦承不諱，核與告訴
    人甲女於警詢、偵查中之證述（見98年度偵第4416號卷第5
    至7 頁、32至34頁、98年度審訴字第920 號卷第21至22頁、
    57至58頁背面、99年度訴字第113 卷第27-29 頁），及證人
    周玟均於警詢、偵查中證述（98年度偵字第4416號卷第7 至
    12頁、41至44頁）、證人陳伯學於警詢中證述（98年度偵字
    第4416號偵查卷第43-44 頁）、證人許錦源於偵查中證述（
    98年度偵字第4416號偵查卷第11-13 頁）、證人陳伯學於警
    詢中證述（98年度偵字第4416號偵查卷第11-13 頁）情節一
    致，並有旅館監視光碟及勘驗結果（見98年度偵字第4416號
    偵查卷第39頁）、內政部警政署刑事警察局98年7 月20日刑
    醫字第0980069076號鑑驗書1 份（見98年度偵字第4416號偵
    查卷第24-27 頁）、法務部調查局98年12月23日調科壹字第
    09800627930 號函暨所附該局受理毛髮毒品鑑定說明書1 紙
    （見98年度審訴字第920 號卷第39頁）、本院公務電話紀錄
    表（見98年度審訴字第64頁、99年度訴字第113 號卷第8 、
    10、13-16 、33、35頁）、法務部調查局99年4 月16日調科
    壹字第09900151450 號鑑定書（見98年度審訴字第920 號卷
    第65-66 頁）等書證在卷可稽，足徵被告自白與事實相符，
    本件事證明確，被告犯行堪以認定，應依法論科。
二、核被告周品所為，係犯刑法第225 條第1 項乘機性交罪。
    又被告利用被害人酒醉不醒人事乘機為性交，固屬不該，應
    予相當責難，惟被告當時因飲酒而一時失去自制力，致罹重
    典，而被告已於本院準備程序中坦承犯行，且為表示對其違
    法行為表示懺悔之意，賠償被害人13萬元，被告於本院審理
    期間並二次起身向當庭之被害人道歉（見99年度訴字第113
    號卷第28頁、28頁背面），被害人也當庭表示只要被告可以
    改善他不良行為，願意給被告緩刑機會，衡量被告情節誠屬
    法重情輕，倘對其犯行仍處以法定最低本刑，猶嫌過重，衡
    情顯有可憫恕之處，就所犯上開之罪，爰依刑法第59條之規
    定，減輕其刑。爰審酌被告為逞一己慾望，竟利用被害人酒
    醉致其意思不清之際，乘機為性交，顯不尊重女性對於自我
    身體之性自主決定權，而戕害被害人身心，造成不可抹滅之
    傷痛，惟念及被告犯後於本院準備程序及審理中業已坦承犯
    行，且對於造成被害人之傷害表達懺悔之意，並已賠償被害
    人13萬元，被害人亦同意給予被告緩刑（見本院99年度訴字
    第11 3號卷第28頁背面），加以被告未有前科，素行尚佳，
    此有臺灣高等法院被告前案紀錄表在卷可稽，暨其犯罪手段
    、生活狀況等一切情狀，量處如主文所示之刑。末查，被告
    未曾受有期徒刑以上刑之宣告，業如前述，其因一時失慮，
    偶罹刑典，犯後已坦承犯行且已賠償被害人，且被害人願意
    給予被告緩刑，輔以被告已離婚，為單親家庭，家中有一名
    五歲女兒及母親賴其扶養，且被告目前有正當工作，此有在
    職證明（見本院卷55頁），本院認被告經此偵審程序及刑之
    宣告後，當知所警惕，本院因認前開對其所宣告之刑以暫不
    執行為適當，爰依刑法第74條第1 項第1 款之規定，宣告緩
    刑4 年，並參酌被害人於本院庭訊時表達希望被告可藉由服
    勞動服務以改善其不良行為（見本院99年度訴字第113 號卷
    第28頁背面），併依刑法第74條第2 項第5 款之規定，命被
    告應於判決確定後1 年內向檢察官指定之政府機關、政府機
    構、行政法人、社區或其他符合公益目的之機構或團體，提
    供100 小時之義務勞務，另並依刑法第93條第1 項第2 款之
    規定，諭知於緩刑期間付保護管束。
據上論斷，應依刑事訴訟法第299 條第1 項前段，刑法第225 條
第1 項、第59條，第74條第1 項第1 款、第2 項第5 款、第93條
第1 項第1 款，判決如主文。
本案經檢察官邱宇謙到庭執行職務 
中    華    民    國   100    年    4     月    7     日
                  刑事第五庭  審判長法  官  黃美盈  
                                    法  官  蔡川富
                                    法  官  李毓華
如不服本判決應於收受送達後10日內向本院提出上訴書狀，並應
敘述具體理由；其未敘述上訴理由者，應於上訴期間屆滿後20日
內向本院補提理由書（均須按他造當事人之人數附繕本）「切勿
逕送上級法院」。告訴人或被害人如對於本判決不服者，應具備
理由請求檢察官上訴，其上訴期間之計算係以檢察官收受判決正
本之日期為準。 
中    華    民    國   100    年    4     月    7     日
                                    書記官  陳美利
刑法第225條（乘機性交猥褻罪）
對於男女利用其精神、身體障礙、心智缺陷或其他相類之情形，
不能或不知抗拒而為性交者，處 3 年以上 10 年以下有期徒刑
。
對於男女利用其精神、身體障礙、心智缺陷或其他相類之情形，
不能或不知抗拒而為猥褻之行為者，處 6 月以上 5 年以下有期
徒刑。
第 1 項之未遂犯罰之。